

Saldi Septianor

S1 - Teknik Informatika

0822-5643-3635

septianorsaldi30@gmail.com

Tanjung – Tabalong (#) https://bit.ly/portofolio-saldi

Tempat, Tanggal Lahir: Jangkung, 30 September 1997 | Agama: Islam | Status: Belum Menikah



TENTANG SAYA

Saya mempunyai pengalaman kerja menjadi asisten dosen atau asisten laboratorium selama 3 tahun di STMIK Indonesia Banjarmasin, menjadi pengajar desain komunikasi visual dan tim IT di SMKN 1 Tanjung dan menjadi web programmer di BKPSDM Tabalong.



PENGALAMAN KERJA

Tenaga Ahli IT (WEB PROGRAMMER) BKPSDM | 2022 - Sekarang

Membuat sistem aplikasi berbasis website dan mengembangkan aplikasi, deployment website/aplikasi berbasis web.

GURU PRODUKTIF

SMKN 1 Tanjung | 2020 – 2021

Mengajar mata pelajaran produktif desain komunikasi visual dan menjadi tim IT sekolah di bagian divisi pengembang perangkat lunak dan diklat IT.

ASISTEN LABORATORIUM

STMIK Indonesia Banjarmasin | 2016 - 2019

Mengajar praktikum di laboratorium komputer pada mata kuliah pemrograman dasar, pemrograman web, pemrograman paket niaga, sistem terdistribusi.



PELATIHAN

IT Team

66th Continuing Orthopaedic Education (COE) Of Indonesian Orthopaedic Association (IOA) | 2018

Membuat jaringan LAN dengan koneksi FTP dan menjadi operator.



PENDIDIKAN



STMIK Indonesia Banjarmasin | 2015 - 2019 S1 - Teknik Informatika IPK 3,39 / 4.00



Disiplin

Komunikasi dengan baik

Kemampuan Analisa

Kerjasama Tim

Teliti

KEAHLIAN KOMPUTER

Microsoft Office

PHP

Javacript

Mysql

Codeigniter

Laravel

Server Admin

Wordpress

Adobe Illustrator



Indonesia (Aktif)